【裁判字號】    95,抗,76
【裁判日期】    951005
【裁判案由】    本票裁定
【裁判全文】
臺灣士林地方法院民事裁定                95年度抗字第76號
抗  告  人  乙○○
相  對  人  台新國際商業銀行股份有限公司
法定代理人  甲○○
上列當事人間本票裁定事件，抗告人對於中華民國95年4 月25日
臺灣士林地方法院95年度票字第8138號裁定提起抗告，本院裁定
如下：
    主  文
抗告駁回。
抗告程序費用新臺幣壹仟元由抗告人負擔。
    理  由
一、按執票人向本票發票人行使追索權時，得聲請法院裁定後強
    制執行，票據法第123 條定有明文。又本票執票人依上開法
    條之規定，聲請法院裁定許可對發票人強制執行，係屬非訟
    事件程序，法院僅就形式上審查得否准許強制執行，此項裁
    定並無確定實體上法律關係存否之效力，如發票人就票據債
    務之存否有爭執時，應由發票人提起確認之訴，以資解決（
    最高法院56年台抗字第714 號、57年台抗字第76號判例意旨
    參照）。
二、本件相對人主張：伊執有抗告人為發票人，如原裁定所示之
    本票一紙，並免除作成拒絕證書，詎屆期提示後，尚有票款
    本金200,605 元未獲付款，依票據法第123 條之規定聲請裁
    定許可強制執行等情，已據提出本票一紙為證，原裁定予以
    准許，即無不合。抗告意旨略以：抗告人並未不還錢，且於
    94年10月間即參加張老師與銀行公會辦理之債務協商機制，
    惟因政府政令不明一再變更，讓抗告人無所適從，無奈之餘
    ，經行政院協助，始於95年3 月確認相對人為抗告人之最大
    債權銀行，自確認後抗告人一直本於善意與相對人聯繫，相
    對人亦發函向抗告人表示「所需等候時間較久，請耐心等候
    」云云，未料竟於接獲系爭本票裁定，遂提起抗告，聲明請
    求廢棄原裁定等語。惟查，依「中華民國銀行公會會員辦理
    消費金融案件無擔保債務協商機制」之內容，債務人雖得與
    債權銀行集體洽商還款方案，惟債權銀行於債務人申請協商
    後，僅係暫停催收行為，而就債權銀行所行之保全程序或已
    進行之法律訴訟程序，並無影響，故抗告人所稱已申請協商
    即使屬實，亦不影響相對人向法院申請本票裁定以取得執行
    名義之行為，縱協商成立而就債權債務關係另有約定，亦屬
    實體上之爭執，均非屬本件非訟程序所得加以審究，仍應為
    許可強制執行之裁定。
三、據上論結，本件抗告為無理由，依非訟事件法第21條第2 項
    、第23條、第24條第1項，民事訴訟法第95條、第78條，裁
    定如主文。
中    華    民    國    95    年    10    月    5     日
                  民事第二庭  審判長法  官  陳介源
                                    法  官  王本源
                                    法  官  王怡雯
以上正本證明與原本無異。
如不服本裁定，僅得於收受本裁定正本送達後10日內，以適用法
規顯有錯誤為理由，向本院提出再抗告狀，（須附繕本一份及繳
納再抗告裁判費新台幣1,000 元），經本院許可後始可再抗告。
中    華    民    國    95    年    10    月    12    日
                                    書記官  陳映羽


司法院資訊處製作；財團法人民間司法改革基金會備份。
